【裁判字號】    97,抗,101
【裁判日期】    970229
【裁判案由】    假扣押
【裁判全文】
臺灣高等法院民事裁定                   97年度抗字第101號
抗  告  人  台灣中小企業銀行股份有限公司
法定代理人  戊○○
代  理  人  丁○○
上列抗告人因與弘本工業股份有限公司等間假扣押事件，對於中
華民國96年12月6日臺灣桃園地方法院96年度裁全字第8548號裁
定提起抗告，本院裁定如下：
    主      文
抗告駁回。
抗告訴訟費用由抗告人負擔。
    理      由
一按債權人就金錢請求欲保全強制執行者，固得依民事訴訟法第
  522條第1項規定聲請假扣押，惟非有日後不能強制執行或甚難
  執行之虞，或應在外國為強制執行者，不得為之，且應提出能
  即時調查之證據，釋明其請求及假扣押之原因，如釋明有所不
  足，法院方得命債權人供擔保後為假扣押，同法第523 條、第
  526條第1項、第2項、第284條分別定有明文。所謂不能強制執
  行，如債務人浪費財產，增加負擔，或就其財產為不利益之處
  分，將成為無資力之情形等是，最高法院19年抗字第232 號判
  例意旨可資參照。
二抗告人聲請對相對人弘本工業股份有限公司、丙○○、甲○、
  乙○○為假扣押，固提出中長期貸款契約書、借據、授信約定
  書、電腦連線作業查詢單等影本，釋明其返還借款請求權。惟
  抗告人僅主張弘本工業股份有限公司等正將所有財產搬移隱匿
  ，已無資力，日後有不能強制執行或甚難執行之虞等情，為其
  假扣押之原因，關於丙○○、甲○、乙○○部分，均未據提出
  能即時調查之證據釋明之。而關於弘本工業股份有限公司部分
  ，依抗告人所提「第1類票據信用資料查覆單」、「臺灣地區
  各金融業支票存款拒絕往來戶公告資料與本行存放款客戶有關
  清冊」之記載，弘本工業股份有限公司縱於民國96年11月前3
  年內因存款不足，在各銀行之退票張數共有131張，至96年11
  月16日成為拒絕往來戶，惟抗告人亦陳稱弘本工業股份有限公
  司自93年1 月15日向抗告人借款後，直至96年10月15日尚有部
  分清償，則上開資料僅能釋明弘本工業股份有限公司於96年11
  月間確有存款不足清償情形，尚難遽認其別無資力或有搬移隱
  匿財產情事致日後有不能強制執行或甚難執行之虞。抗告人未
  提出能即時調查之證據釋明所主張之假扣押原因，其聲請假扣
  押不應准許。原裁定駁回抗告人之聲請，核無不合，抗告人求
  為廢棄原裁定，為無理由，應予駁回。
三據上論結，本件抗告為無理由。依民事訴訟法第495條之1第1
  項、第449條第1項、第95條、第78條，裁定如主文。
中    華    民    國    97    年    2    月    29    日
                    民事第九庭
                        審判長法  官  黃熙嫣
                              法  官  呂太郎
                              法  官  林玲玉
正本係照原本作成。
本裁定除以適用法規顯有錯誤為理由，並經本院許可外，不得再
抗告。如提起再抗告，應於收受後10日內委任律師為訴訟代理人
向本院提出再抗告狀。並繳納再抗告費新台幣１千元。
中    華    民    國    97    年    3     月    4     日
                              書記官  倪淑芳


司法院資訊處製作；財團法人民間司法改革基金會備份。
